臺灣板橋地方法院刑事判決　　　　　　　　　　　　　九十一年度簡上字第九二號
　　上　訴　人
　　即　被　告　乙○○
右上訴人因違反著作權法案件，不服本院九十一年度板簡字第六八號，中華民國九十
一年二月二十七日所為第一審簡易判決（聲請簡易判決處刑書案號：九十年度偵字第
一八一二六號，移
轄第二審之合議庭判決如左：
    主  文
原判決撤銷。
乙○○共同連續明知為侵害著作權之物意圖營利而交付，處有期徒刑肆月，如易科罰
金，以參佰元折算壹日。緩刑參年。扣案如附表所示未經授權重製之音樂光碟片壹佰
柒拾肆片、投錢筒壹個、新台幣壹仟貳佰元，均沒收。
    事  實
一、乙○○明知如附表所示之音樂光碟為侵害著作權之物，竟基於意圖營利之概括犯
    意，連續於民國九十年十月二十日及二十二日，受僱於不詳真實姓名年籍綽號「
    可樂」之成年男子，與「可樂」基於犯意之聯絡，在台北縣中和巿信義街五十二
    號對面擺設攤位，由「可樂」販入並提供附表所示之音樂光碟後，以每片新台幣
    （下同）一百元之價格販售未經授權之盜版音樂光碟，由乙○○交付於選購之不
    特定顧客。嗣於九十年十月二十二日二十三時許為警在上址查獲，並扣得「可樂
    」所提供之擅自重製音樂光碟一百七十四片及供犯罪所用之投錢筒一個、乙○○
    出售前揭光碟所得一千二百元。
二、案經著作權人滾石國際音樂股份有限公司、新力哥倫比亞音樂股份有限公司、甲
    ○○○股份有限公司、上華國際企業股份有限公司、豐華唱片股份有限公司、環
    球國際唱片股份有限公司、艾迴股份有限公司福茂唱片音樂股份有限公司、華納
    國際音樂股份有限公司、博德曼股份有限公司、魔岩唱片股份有限公司、宇宙國
    際音樂股份有限公司、福茂唱片音樂股份有限公司、新點子音樂有限公司告訴及
    台北縣政府警察局淡水分局報告台灣板橋地方法院檢察署檢察官聲請簡易判決處
    刑。
    理  由
一、右開犯罪事實，業據被告乙○○坦承不諱，核與告訴人代理人陳子安、林英傑證
    述情節相符，並有扣押之音樂光碟一百七十四片、投錢筒一個、犯罪所得一千二
    百元可稽，足認被告前揭自白與事實相符，堪予採信，事證明確，被告犯行足堪
    認定，自應依法論科。
二、核被告所為，係違反著作權法第八十七條第二款規定，犯著作權法第九十三條第
    三款之意圖營利而交付侵害著作權物罪。被告意圖散布而持有前揭盜版音樂光碟
    片之行為，為意圖營利而交付之低階行為，不另論罪。被告與綽號「可樂」之成
    年男子有犯意聯絡、行為分擔，為共同正犯。被告同時販售前開多家告訴人公司
    擁有著作權之音樂光碟，為同種想像競合犯，應依刑法第五十五條規定論以一罪
    。又被告先後多次販售盜版音樂光碟片犯行，時間緊接，犯罪構成要件相同，顯
    係基於概括犯意為之，應依刑法第五十六條連續犯規定論以一罪，並加重其刑。
    至移送併辦部分（九十一年度偵字第二九六一號）之事實與本件起訴之事實相同
    ，本院自應一併審究，附此敘明。原審以被告所犯罪證明確，予以論罪科刑，固
    非無見，惟按「銷售」係意圖營利而交付之行為，雖亦屬「散布」之一種方式，
    但「散布」不以具有營利之意圖及交付具體財物為必要，其行為態樣較廣泛、籠
    統，是被告明知盜版音樂光碟為侵害他人著作權之物，而於夜市擺攤販售，並於
    收取金錢後交付不特定之顧客，侵害如附表所示之告訴人等之錄音著作權，核其
    所為，應係犯著作權法第八十七條第二款之明知為侵害著作權之物意圖營利而交
    付罪，至「散布」行為則為此高度行為所吸收，應不另論罪，業經論述如前，被
    告上訴意旨徒以並非連續犯、無共犯、量刑過重云云，指摘原判決不當，固無理
    由，惟原審逕論以散布侵害著作權物罪，尚有未洽，又原審於事實欄內記載被告
    犯罪所得為一千二百元，然於主文內則誤載沒收金額為新台幣一千二元，亦有違
    誤。原審判決既有上揭瑕疵，自屬無可維持，應予撤銷改判。爰審酌被告乙○○
    貪圖私利而為本案犯行之動機、目的、手段、販賣侵害著作權之盜版光碟致被害
    人之權益受損、對社會風氣造成不良影響之程度，及其經營時間、品行、智識程
    度、犯罪後尚知坦承犯行，具有悔意之態度等一切情狀，量處如主文所示之刑，
    並諭知易科罰金之折算標準，以示儆懲。末查被告未曾受有期徒刑以上刑之宣告
    ，此有台灣高等法院全國前案紀錄表在卷可憑，因一時失慮，偶罹刑典，事後亦
    表示悔意，經此刑之宣告後，應知警惕而無再犯之虞，本院因認暫不執行其刑為
    當，予以宣告緩刑三年，用啟自新。
三、扣案之音樂光碟片共一百七十四片、投錢筒一個，均為共犯「可樂」所有並為被
    告供犯罪所用之物，業經被告供承在卷，應依刑法第三十八條第一項第二款之規
    定宣告沒收，至現金一千二百元為被告因犯罪所得之物，亦經被告供承在卷，依
    刑法刑法第三十八條第一項第三款之規定宣告沒收。
據上論斷，應依刑事訴訟法第四百五十五條之一第一項、第三項、第三百六十九條第
一項前段、第三百六十四條、第二百九十九條第一項前段，著作權法第九十三條第三
款，刑法第十一條前段、第二十八條、第五十六條、第五十五條、第四十一條第一項
前段、第三十八條第一項第二、三款、第七十四條第一款，罰金罰鍰提高標準條例第
二條，判決如主文。
本案經檢察官謝岳龍到庭執行職務。
中      華      民      國    九十一    年      七      月     十六     日
                            臺灣板橋地方法院刑事第五庭
                                          審判長法  官  陳  秀  
                                                法  官  余  來  炎
                                                法  官  王  偉  光
右正本證明與原本無異
不得上訴
                                        書記官  陳  怡  君
中      華      民      國    九十一    年      七      月     十八     日
附錄本案論罪科刑法條全文：
著作權法第九十三條
有下列情形之一者，處二年以下有期徒刑，得併科新台幣十萬元以下罰金
︰
一  侵害第十五條至第十七條規定之著作人格權者。
二  違反第七十條規定者。
三  以第八十七條各款方法之一侵害他人之著作權者。
